臺灣臺中地方法院交通事件裁定　　　 100年度交聲字第2394號
　　　　　　　　　　　　　　　　　 100年度交聲字第2395號
原處分機關　交通部公路總局臺中區監理所
異　議　人
即受處分人　林莉娟
上列受處分人因違反道路交通管理處罰條例事件，對於交通部公
路總局臺中區監理所民國100年6月15日所為之裁決（中監違字第
裁60-G1H031992號裁決書）及100年6月30日所為之裁決（中監違
字第裁60-G1H082325號裁決書）聲明異議，本院裁定如下：
    主    文
異議均駁回。
    理    由
一、原處分意旨略以：異議人即受處分人林莉娟（下稱異議人）
    所有車號7798-A6號自小客車，分別於民國100年1月17日下
    午9時53分許、100年2月4日上午11時19分許，行經臺63線北
    上8.5公里路段、臺中市○○○路820號前，因「速限70公里
    ，經檢定合格儀器測照，時速90公里，超速20公里（20以上
    未滿40）」、「限速50公里，經檢定合格儀器測照，時速71
    公里，超速21公里（20以上未滿40）」違規，分別為臺中市
    政府警察局交通警察大隊霧峰分隊及直屬第一分隊員警依違
    反道路交通管理處罰條例第40條規定，以中市警交字第G1H0
    31992號、第G1H082325號舉發違反道路交通管理事件通知單
    逕行舉發。異議人均未於期限內到案，本所遂於100年6月15
    日以中監違字第裁60-G1H031992號、於100年6月30日以中監
    違字第裁60-G1H082325號裁決書，各裁處罰鍰新臺幣（下同
    ）2,300元，並依同條例第63條第1項規定各記違規點數1點
    ，逾期依裁決書處罰主文規定裁處等語。
二、聲明異議意旨略以：伊於7月份接獲2張裁決書（聲明異議狀
    誤載為交通違規罰單），因伊居住地址無管理員如有掛號信
    會請附近大樓代領掛號信，再放入伊之信箱內。因今年1月
    份開始信箱的信件一再地被偷，以致很多信件無法收到，包
    括這兩件違規之罰單也是沒收到，異議人很無奈，請查明，
    爰聲明異議等語。
三、按處理違反道路交通管理事件，有關文書送達之程序，依行
    政程序法之規定，違反道路交通管理事件統一裁罰基準及處
    理細則第5條訂有明文。而行政程序法中對於文書送達，於
    應受送達人之住居所、事務所或營業所為之。但在行政機關
    辦公處所或他處會晤應受送達人時，得於會晤處所為之。於
    應送達處所不獲會晤應受送達人時，得將文書付與有辨別事
    理能力之同居人、受僱人或應送達處所之接收郵件人員，行
    政程序法第72條第1項、第73條第1項分別定有明文。再按受
    公寓大廈管理委員會僱用之管理員，其所服勞務包括為公寓
    大廈住戶接收文件者，性質上應屬全體住戶之受僱人，郵政
    機關之郵差送達文書於住居所、事務所或營業所，不獲會晤
    應受送達人，而將文書付與上開公寓大廈管理員者，為合法
    送達，至該管理員何時將文書轉交應受送達人，對已生之合
    法送達效力不受影響（最高法院90年度台抗字第86號裁判要
    旨可資參照）。
四、異議人雖於異議狀中稱其住所「臺中市○區○○路213巷1號
    3樓」無管理員，惟觀諸卷內前揭寄送該址之違反道路交通
    管理事件通知單之中華郵政掛號收件回執，及裁決書之交通
    部公路總局臺中區監理所送達證書，其上所蓋收件人章文為
    「互助名廈管理委員會、臺中市○○路211-4-5號、213巷1
    -3號」，並有楊姓人員之手寫簽名，可知臺中市○○路211
    之4號、之5號及臺中市○○路213巷1號、3號各址共同僱用
    楊姓管理員；再者，異議人亦陳明係由住戶繳交管理費用聘
    請楊姓小姐負責收受信件及公共清潔，有本院公務電話紀錄
    1紙在卷可憑，是異議人住所確有管理員代為收受信件無訛
    ，合先敘明。
五、關於中監違字第裁60-G1H031992號裁決書部分：
（一）按異議人，不服道路交通管理處罰條例第8條主管機關所
      為之處罰，得於接到裁決書之翌日起20日內，向管轄地方
      法院聲明異議；依本條例第87條規定向法院聲明異議之期
      間，自裁決送達之翌日起算，並得依法扣除在途期間及聲
      請回復原狀；又交通法庭認聲明異議不合法律上之程式或
      其異議權已經喪失者，應以裁定駁回之，但其不合法律上
      之程式可補正者，應先定期命為補正，逾期不補正者，即
      予駁回，道路交通管理處罰條例第87條第1項、道路交通
      事件處理辦法第11條、第17條分別定有明文。
（二）經查，本件原處分機關所為100年6月15日中監違字第裁60
      -G1H031992號裁決書係於100年6月16日送達於異議人位於
      臺中市○區○○里○○路213巷1號3樓之住所（戶籍地）
      ，因未獲會晤異議人本人，而由異議人住所大廈全體住戶
      之受僱人即負責收受信件之互助名廈管理員蓋章簽名代為
      收受，有交通部公路總局臺中區監理所送達證書影本、個
      人戶籍資料（完整姓名）查詢結果、本院公務電話紀錄各
      1紙在卷可憑，揆諸上開說明，本件裁決書已合法送達予
      異議人，而於100年6月16日起即已發生法律上送達之效力
      。又本件異議人之送達地位於臺中市西區，與原處分機關
      所在之臺中市大肚區（現改制前址設臺中縣大肚鄉）非在
      同一鄉、鎮、市，但其係居住於原審法院之管轄區○○○
      ○○道路交通事件處理辦法第11條、法院訴訟當事人在途
      期間標準第4條、第2條第1項之規定，其在途期間為3日。
      本件受處分人聲明異議之期間，應自100年6月16日之翌日
      即100年6月17日起算，並加計在途期間3日，即至同年7月
      9日屆滿，因是日為星期六，故依法應予以順延2日，惟仍
      應於100年7月11日以前提出異議。然異議人於收受上開裁
      決書後，遲至100年7月15日始具狀聲明異議，有其所提出
      之聲明異議狀上之「交通部公路總局臺中區監理所臺中市
      監理站收文章」上戳記之日期可證，是則本件聲明異議已
      逾法定期限甚明，揆諸前揭規定，本件異議人既逾期聲明
      異議，其聲明異議於法不合，應予駁回。
六、關於中監違字第裁60-G1H082325號裁決書部分：
（一）按汽車駕駛人，行車速度，超過規定之最高時速，或低於
      規定之最低時速，處新臺幣1,200元以上2,400元以下罰鍰
      ；汽車駕駛人有道路交通管理處罰條例第40條之情形者，
      除應依該法條所規定之罰鍰處罰外，並應予記違規點數1
      點。道路交通管理處罰條例第40條、第63條第1項第1款定
      有明文。
（二）本件異議人所有車牌號碼7798-A6號自小客車，行經臺中
      市○○○路930號前，因「限速50公里，經檢定合格儀器
      測照，時速71公里，超速21公里（20以上未滿40）」之違
      規，經臺中市政府警察局交通警察大隊直屬第一分隊逕行
      舉發一節，此有臺中市政府警察局中市警交字第G1H08232
      5號舉發通知單影本及採證照片1張在卷可稽，是異議人於
      上揭時、地有汽車駕駛人行車速度，超過規定之最高時速
      20公里以上未滿40公里之違規行為，洵堪認定。
（三）異議人以大廈所雇用之人員代收受舉發通知單後，信件置
      於信箱遭竊，故而未實際收受舉發通知單等情置辯。查，
      原舉發機關就本件臺中市政府警察局中市警交字第G1H082
      325號舉發通知單係以郵務掛號之方式，於100年3月4日送
      達至異議人住所（戶籍地）臺中市○區○○里○○路213
      巷1號3樓，因未獲會晤異議人本人，而由異議人住所大廈
      全體住戶之受僱人即負責收受信件之互助名廈管理員蓋章
      簽名代為收受等情，有異議人個人戶籍資料（完整姓名）
      查詢結果、舉發通知單中華郵政掛號郵件收件回執及本院
      公務電話紀錄各1份在卷足憑，揆諸前揭規定說明，本件
      舉發通知單由異議人之受僱人即大廈住戶共同雇用之信件
      收人員代為收受時，即發生合法送達之效力，至該受僱人
      何時將文書轉交及如何轉交應受送達人，收受後因何故遭
      他人取走，均不影響已生之合法送達效力。況異議人就信
      件於受僱人收受另置信箱遭竊一情，並未提出證據以實其
      說，且掛號信件均為重要文件，縱前揭文書信件遭竊屬實
      ，異議人任受僱人將所收文書置於第三人輕易取得之信箱
      ，亦有過失，自應承擔未能實際收受之不利益。是本件舉
      發通知單已於100年3月4日生合法送達之效力，異議人以
      前詞抗辯，並無足採。
（四）綜上所述，異議人汽車駕駛人行車速度，超過規定之最高
      時速20公里以上未滿40公里之違規行為，事證明確，原處
      分機關爰依道路交通管理處罰條例第40條、第63條第1項
      第1款及違反道路交通管理事件統一裁罰基準表，裁處異
      議人2,300元並記違規點數1點，核無違誤，是異議人聲明
      異議為無理由，應予駁回。
七、據上論斷，應依道路交通管理處罰條例第87條第2項，道路
    交通事件處理辦法第17條前段、第18條，裁定如主文。
中    華    民    國   100    年    8     月    24    日
                      交通法庭  法  官  廖慧如
以上正本證明與原本無異。
如不服本裁定應於送達後5日內向本院提出抗告狀。
                                書記官  張宏清
中    華    民    國   100    年    8     月    24    日